【裁判字號】    95,易,1293
【裁判日期】    950807
【裁判案由】    竊盜
【裁判全文】
臺灣板橋地方法院刑事判決              95年度易字第1293號
公  訴  人  臺灣板橋地方法院檢察署名股檢察官
被      告  甲○○
上列被告因竊盜案件，經檢察官提起公訴（95年度偵字第13169
號），被告於準備程序中為有罪之陳述，經本院合議庭裁定由受
命法官進行簡式審判程序獨任審理，本院判決如下：
    主  文
甲○○結夥三人以上毀壞安全設備於夜間侵入住宅竊盜，處有期
徒刑陸月，如易科罰金，以新台幣玖佰元即銀元參佰元折算壹日
。
    事  實
一、甲○○、乙○○（待其到案後另行審結）及某真實姓名年籍
    不詳之成年男子，於民國九十五年五月二十一日零時許之夜
    間，由甲○○騎乘車牌號碼ＧＫＮ─○四二號機車，乙○○
    及該真實姓名年籍不詳之成年男子共乘乙○○所有之車牌號
    碼ＧＩＱ─一四二號機車，行經台北縣蘆洲市○○街十五巷
    三號之五層樓（為四樓頂樓加蓋）建物，見該棟建物一樓大
    門未關且五樓並無燈光，認該處無人在家有機可乘，竟共同
    基於意圖為自己不法所有之竊盜犯意聯絡，結夥三人，在前
    開台北縣蘆洲市○○街十五巷三號五樓（起訴書誤為四樓）
    丙○○住處門口，先由甲○○持該處撿拾未扣案之棍子一支
    （尚無證據證明係足以危害人之生命、身體、健康安全，可
    供兇器使用之物）交與乙○○持之撬開破壞該大門門鎖安全
    設備（毀損部分未具告訴）後，甲○○即在旁把風，乙○○
    及該真實姓名年籍不詳之成年男子開啟大門侵入前開丙○○
    住宅內搜尋財物，因而竊得ＤＶＤ放映機及錄放影機各一台
    得手後，正欲離去之際，適遇丙○○返家，乙○○及真實姓
    名年籍不詳之成年男子遂將前開竊得之物放置地面後徒步趁
    隙逃離，甲○○則因躲避不及先行藏匿於丙○○前開住處隔
    鄰樓頂，然仍遭到場處理員警查獲，並扣得乙○○遺留於現
    場之前開車牌號碼ＧＩＱ─一四二號機車，因悉上情。
二、案經臺北縣政府警察局蘆洲分局報告臺灣板橋地方法院檢察
    署檢察官偵查後起訴。
    理  由
一、訊據被告對前開事實坦認在卷，核與被害人丙○○所述失竊
    及查獲被告情節相符，此外，並有車籍資料作業詳細畫面查
    詢資料、現場相片在卷可參，足徵被告前開自白應與事實相
    符，可以採信，本件事證明確，被告犯行可以認定。
二、按門鎖係客觀上用以防盜之安全設備之一種，被告於夜間持
    未扣案之棍子一支，交與乙○○用以撬開破壞丙○○住處大
    門門鎖安全設備後，在旁把風，推由乙○○及該真實姓名年
    籍不詳之成年男子開啟大門侵入丙○○住宅內竊取財物之行
    為，係犯刑法第三百二十一條第一項第一款、第二款、第四
    款之結夥三人以上毀壞安全設備於夜間侵入住宅竊盜罪。檢
    察官起訴書漏未審酌被告破壞丙○○住處大門門鎖安全設備
    後進入行竊之事實，僅論以刑法第三百二十一條第一項第一
    、四款之結夥三人以上於夜間侵入住宅竊盜罪，容有未洽，
    惟此破壞安全設備之加重條件，與原起訴結夥三人於夜間侵
    入住宅竊盜罪部分有實質上一罪關係，為起訴效力所及，本
    院自應併予審判。被告與乙○○及某真實姓名年籍不詳之成
    年男子間，有犯意聯絡、行為分擔，均為共同正犯。按被告
    行為後，刑法第二條法律變更適用、第二十八條共同正犯、
    第四十一條第一項易科罰金等規定，已於九十四年一月七日
    經立法院修正三讀通過，總統命令公布，於九十五年七月一
    日施行，該第二條係規範行為後法律變更適用所生新舊法律
    比較適用之準據法，於新法施行後，應適用新法第二條第一
    項之規定，為「從舊從輕」之比較。又修正前刑法第二十八
    條規定：「二人以上共同實施犯罪之行為者，皆為正犯。」
    修正後刑法第二十八條規定：「二人以上共同實行犯罪之行
    為者，皆為正犯。」剔除未參與犯罪實行行為之預備及陰謀
    共同正犯，然對本件被告而言，其參與實行竊盜之把風行為
    ，修正前後之規定，並無何者有利或不利之情形，爰依修正
    後刑法第二條第一項前段之規定，適用行為時之修正前刑法
    第二十八條規定，論以共同正犯。另，修正前刑法第四十一
    條第一項前段規定：「犯最重本刑為五年以下有期徒刑以下
    之刑之罪，而受六個月以下有期徒刑或拘役之宣告，因身體
    、教育、職業、家庭之關係或其他正當事由，執行顯有困難
    者，得以一元以上三元以下折算一日，易科罰金。」而修正
    前罰金罰鍰提高標準條例第二條（於九十五年七月一日修正
    刪除）規定，就其原定數額提高為一百倍折算一日，則本件
    被告行為時之易科罰金折算標準，最高得以銀元三百元折算
    一日，經折算為新臺幣後，應以新臺幣九百元折算為一日。
    惟九十五年七月一日修正公布施行之刑法第四十一條第一項
    前段則規定：「犯最重本刑為五年以下有期徒刑以下之刑之
    罪，而受六個月以下有期徒刑或拘役之宣告者，得以新臺幣
    一千元、二千元或三千元折算一日，易科罰金。」比較修正
    前後之易科罰金折算標準，以修正前之規定，較有利於被告
    ，則應依刑法第二條第一項前段，適用修正前刑法第四十一
    條第一項前段規定，定其折算標準，併此敘明。
三、爰審酌被告前雖未曾受有期徒刑以上刑之宣告，然於九十四
    年間，因詐欺案，經台灣士林地方法院檢察署檢察官於九十
    四年七月十六日以九十四年度偵字第三六三六號為緩起訴處
    分，緩起訴期間為二年（自九十四年九月二十九日起至九十
    六年九月二十八日止），有前開案號緩起訴處分書、台灣高
    等法院被告前案紀錄表在卷可稽，詎其於緩起訴期間內，竟
    仍再為本件犯行，顯未知所戒慎，及其智識程度（為成功大
    學肄業，有本院依職權查詢之個人戶籍、兵役資料等在卷可
    稽）、犯罪動機、目的、手段、所生危害暨犯後頗為悔悛，
    態度良好等一切情狀，量處如主文所示之刑，並依修正前刑
    法第四十一條第一項前段規定諭知如易科罰金之折算標準，
    以示儆懲。至被告持以供本件行竊所用未扣案之棍子一支，
    非被告所有，且非屬違禁物，扣案ＧＩＱ─一四二號機車一
    輛，雖係共犯乙○○所有，然尚非與被告等本件竊盜犯罪有
    直接關係，即非供被告等共犯本件竊盜犯罪所用之物，均爰
    不宣告沒收，併此敘明。
據上論斷，應依刑事訴訟法第二百七十三條之一第一項、第二百
九十九條第一項前段，修正後刑法第二條第一項前段、修正前刑
法第二十八條、刑法第三百二十一條第一項第一款、第二款、第
四款、修正前刑法第四十一條第一項前段，廢止前罰金罰鍰提高
標準條例第二條，判決如主文。
本案經檢察官徐名駒到庭執行職務。
中    華    民    國    95    年    8     月    7     日
                  刑事第四庭法  官  陳明偉
以上正本證明與原本無異。
如不服本判決，應於判決送達後十日內，向本院提出上訴狀。
                            書記官  陳慧儷
中    華    民    國    95    年    8     月    7      日
附錄本案論罪科刑法條之依據：
中華民國刑法第三百二十一條
（加重竊盜罪）
犯竊盜罪而有左列情形之一者，處六月以上、五年以下有期徒刑
：
一  於夜間侵入住宅或有人居住之建築物、船艦或隱匿其內而犯
    之者。
二  毀越門扇、牆垣或其他安全設備而犯之者。
三  攜帶兇器而犯之者。
四  結夥三人以上而犯之者。
五  乘火災、水災或其他災害之際而犯之者。
六  在車站或埠頭而犯之者。
前項之未遂犯罰之。


司法院資訊處製作；財團法人民間司法改革基金會備份。
